ACORDAO-COMPLETO-2356365

ACÓRDÃO DE RELAÇÃO

ACÓRDÃO DE RELAÇÃO 3798/2019 ATA 19/2019 - SEGUNDA CÂMARA

Acórdão 3798/2019-TCU-Segunda Câmara
VISTO, relacionado e discutido estes autos de Admissão, de servidores do Valec Engenharia, Construções e Ferrovias S.A., encaminhados a este Tribunal na forma dos arts. 2º, caput e inciso II, e 4º, caput, da Instrução Normativa - TCU 78/2018. 
Considerando que nos atos de admissão constantes deste processo foram detectadas a existência dos respectivos desligamentos, conforme verificação da documentação anexada, seja por meio da constatação da existência de ato de desligamento na base Sisac e Siape, ou pela constatação do óbito do servidor;
Considerando o parecer do Ministério Público junto a este Tribunal; 
ACORDAM os Ministros do Tribunal de Contas da União, diante das razões expostas pelo Relator, com fulcro nos arts. 1º, inciso V, e 39, inciso I, ambos da Lei 8.443, de 16 de julho de 1992, c/c os 1º, inciso VIII; 17, II; 62, III; 137, IV; 143, II e 260, do RI/TCU, em:
Considerar prejudicado por perda de objeto os atos de admissão abaixo relacionados, tendo em vista não produzirem mais efeitos financeiros, por força do art. 7º da Resolução TCU nº 206, de 2007, alterada pela Resolução 237/2010.
1. Processo TC-Processo 011.184/2019-1 (ATOS DE ADMISSÃO) 
	1.1. Interessados: George Wilton Albuquerque Rangel (XXX.820.466-XX) ; Gesney Ferreira Folha (XXX.987.301-XX) ; Gilson Jader Goncalves Vieira Filho (XXX.529.351-XX) ; Gleicelene Freitas de Souza (XXX.087.331-XX) ; Guilherme Rossilho (XXX.489.158-XX) ; Guilherme Tavares Raposo (XXX.619.101-XX) ; Heitor Ventura Teodoro (XXX.846.941-XX) ; Helber Augusto dos S. C. Carinhanha (XXX.157.005-XX) ; Higor de Castro Silva (XXX.710.591-XX) ; Huxlei Oliveira Nascimento (XXX.180.555-XX) ; Igor Ashiuchi Cardoso (XXX.971.911-XX) ; Igor Brim Menezes (XXX.646.785-XX) ; Igor Lobo Ferreira (XXX.322.851-XX) ; Igor Vilasboas Xavier (XXX.428.505-XX) ; Jacqueline Barcelos de Paiva (XXX.627.361-XX) ; Jader Mendes Santana Pereira (XXX.518.491-XX) ; Jadson Martins de Carvalho Rocha (XXX.061.951-XX) ; Joao Alberto Vaz Massler (XXX.296.088-XX) ; Joao Augusto Fraga Bonzanini (XXX.596.160-XX) ; Joao Lucas de Araujo Santos (XXX.334.325-XX) 
	1.2. Órgão/Entidade: Valec Engenharia, Construções e Ferrovias S.A.
	1.3. Relator: Ministro Raimundo Carreiro
	1.4. Representante do Ministério Público: Procuradora-Geral Cristina Machado da Costa e Silva
	1.5. Unidade Técnica: Secretaria de Fiscalização de Pessoal (SEFIP) .
	1.6. Representação legal: não há.
	1.7. Determinações/Recomendações/Orientações: não há.

Segunda Câmara

George Wilton Albuquerque Rangel (XXX.820.466-XX); Gesney Ferreira Folha (XXX.987.301-XX); Gilson Jader Goncalves Vieira Filho (XXX.529.351-XX); Gleicelene Freitas de Souza (XXX.087.331-XX); Guilherme Rossilho (XXX.489.158-XX); Guilherme Tavares Raposo (XXX.619.101-XX); Heitor Ventura Teodoro (XXX.846.941-XX); Helber Augusto dos S. C. Carinhanha (XXX.157.005-XX); Higor de Castro Silva (XXX.710.591-XX); Huxlei Oliveira Nascimento (XXX.180.555-XX); Igor Ashiuchi Cardoso (XXX.971.911-XX); Igor Brim Menezes (XXX.646.785-XX); Igor Lobo Ferreira (XXX.322.851-XX); Igor Vilasboas Xavier (XXX.428.505-XX); Jacqueline Barcelos de Paiva (XXX.627.361-XX); Jader Mendes Santana Pereira (XXX.518.491-XX); Jadson Martins de Carvalho Rocha (XXX.061.951-XX); Joao Alberto Vaz Massler (XXX.296.088-XX); Joao Augusto Fraga Bonzanini (XXX.596.160-XX); Joao Lucas de Araujo Santos (XXX.334.325-XX)

RAIMUNDO CARREIRO

não há.

ATOS DE ADMISSÃO (ADS)

Secretaria de Fiscalização de Pessoal (SEFIP).